【裁判字號】    96,交聲,1504
【裁判日期】    970116
【裁判案由】    違反道路交通管理處罰條例聲明異議
【裁判全文】
臺灣臺北地方法院交通事件裁定        96年度交聲字第1504號
原處分機關  臺北市交通事件裁決所
異  議  人
即受處分人  甲○
上列異議人即受處分人因違反道路交通管理處罰條例案件，對於
臺北市交通事件裁決所於中華民國九十六年十一月二十日所為之
北市裁二字第裁22-ZBC055969號（原舉發通知單案號：公警局交
字第ZBC055969號）聲明異議，本院裁定如下：
    主  文
異議駁回。
    理  由
一、異議意旨略以：採證照片是靜止的狀態，可否檢附車輛行駛
    之動態錄影，以了解是否係前一部車輛臨時駛入，導致異議
    人駕駛之車輛未保持安全距離，因此對該裁決不服，爰聲明
    異議云云。
二、按汽車行駛於高速公路、快速公路或設站管制之道路，不遵
    使用限制、禁止、行車管制及管理事項之管制規則，而未保
    持安全距離行為者，處汽車駕駛人新臺幣（下同）三千元以
    上六千元以下罰鍰，道路交通管理處罰條例第三十三條第一
    項第二款定有明文。
三、經查：異議人甲○固承認有於民國九十六年九月十六日下午
    三時二十六分許，駕駛車號ＣＩ─１９７８號自小客車行經
    國道三號公路一二五點七公里北向車道之事實，惟否認有何
    未依規定與前車保持安全距離之違規行為，辯稱可能因他車
    突然切入前方車道，而縮短其與前車之安全距離云云。然查
    ，經本院向內政部警政署國道公路警察局第二警察隊函調本
    件違規之採證光碟，該隊遂以九十六年十二月三十一日公警
    二交字第0960272056號函檢附違規光碟一片、採證照片一張
    及光碟翻拍照片七張供本院參酌，經本院核閱上開光碟及照
    片後，發現採證之前該段期間，異議人所駕駛之上開車輛係
    行駛在內線第一車道，而車號Ｄ６─３８０９號自小客車始
    終在同線道內，且行駛在異議人之前方，異議人在該段期間
    持續前進並漸漸縮短與前方車輛之車距，之後即未保持安全
    行車距離，故本件並無異議人所稱前車貿然切入前方車道，
    致執勤員警誤判異議人未保持安全車距之情形，是異議人前
    開辯解，並不足採。從而，原處分機關依道路交通管理處罰
    條例第三十三條第一項第二款、違反道路交通管理事件統一
    裁罰基準表之規定，裁處異議人罰鍰三千元，核無違誤，本
    件異議人之異議為無理由，應予駁回。
四、據上論斷，應依道路交通管理處罰條例第八十七條第二項，
    道路交通案件處理辦法第十九條，裁定如主文。
中    華    民    國     97     年    1     月    16  日
                        交通法庭  法  官  游士珺
上正本證明與原本無異。
如不服本裁定，應於裁定送達後5日內向本院提出抗告狀。
                                  書記官  林素霜
中    華    民    國    97    年    1     月    24    日


司法院資訊處製作；財團法人民間司法改革基金會備份。
